臺灣宜蘭地方法院刑事判決　　　　　　　 94年度易字第256號
公　訴　人　臺灣宜蘭地方法院檢察署檢察官
被　　　告　甲○○
選任辯護人　張伯時律師
上列被告因竊盜案件，經檢察官聲請簡易判決處刑（94年度偵字
第1789號），本院羅東簡易庭認不宜以簡易判決處刑，移送本院
適用通常訴訟程序審理，判決如下：
    主  文
甲○○共同踰越牆垣竊盜，累犯，處有期徒刑捌月。
    事  實
一、甲○○前曾因違反毒品危害防制條例案件，經臺灣臺北地方
    法院以90年度簡字第3517號判決判處有期徒刑五月，如易科
    罰金，以三百元折算一日確定，甫於民國92年3月18日易科
    罰金執行完畢。詎其猶不知悔改，竟與綽號「志明」之成年
    男子（真實姓名年籍不詳）共同基於意圖為自己不法所有之
    犯意聯絡，於94年6月15日8、9時許，駕駛車牌號碼EU－862
    3號自小客車至宜蘭縣五結鄉○○○路9號臺灣中興紙業股份
    有限公司（現正清算中，下稱中興紙廠）宿舍區圍牆外，二
    人下車翻越中興紙廠宿舍區外鐵製圍籬牆垣進入該宿舍區內
    （現已無人居住），共同徒手竊取中興紙廠員工搬離宿舍時
    所遺留，現由中興紙廠管理宿舍員工丙○○管領，如附表所
    示之財物，得手後，以麻布袋包裹上開財物，於同日11時50
    分許，正欲翻越鐵製圍籬牆垣離去現場之際，適為巡邏員警
    發現，甲○○、「志明」即駕駛EU－8623號自小客車逃逸，
    嗣於宜蘭縣五結鄉○○路附近為警方攔下，「志明」立即棄
    車逃逸，甲○○則為員警當場攔獲逮捕，並自其所使用車輛
    上之麻布袋內起出如附表所示之財物。
二、案經宜蘭縣警察局羅東分局報請臺灣宜蘭地方法院檢察署檢
    察官偵查聲請簡易判決處刑，本院羅東簡易庭認不宜以簡易
    判決處刑，移送本院適用通常訴訟程序審理。
    理  由
一、被告辯護人雖辯稱「本件搜索扣押程序不合法，所扣得之物
    及衍生之贓物認領保管單均無證據能力。」云云，然查：證
    人即承辦員警乙○○已到院結證「94年6月15日當天，我與
    同事黃祺榕穿著制服駕駛藍白車身、外面有警示燈之一般警
    用巡邏車，執行10時至12時巡邏勤務，我們巡邏至中興紙廠
    前，發現停有一部自小客車，後座的二個車門打開，車旁沒
    有人，我們感覺可疑，繞了一圈回來時，發現有二名男子從
    中興紙廠跨越欄杆出來，手中各提一個塑膠麻布袋，並將麻
    布袋放置車內，我們就上前攔查指示對方受檢，對方倒車回
    轉逃逸，我們立即開響警笛隨後追趕，三分鐘後，在一公里
    外之五結鄉○○路底攔獲被告，另外一名嫌疑人逃逸。贓物
    認領保管單上之物品，是在被告所駕駛之EU－8623號車輛後
    座麻布袋內查獲。當時我們發現被告持有贓證物，便告知被
    告相關權利，並做逮捕的動作，之後才進行搜索查獲扣案之
    物品。」等情綦詳（見本院卷第63至67頁），核與被告甲○○所坦認「當時證人（指警員乙○○）是有伸手要把我們攔
    下來，我們倒車就走了，當天證人是開警用巡邏車穿制服。
    」之情節相一致（見本院卷第67頁），則證人乙○○所證述
    之上開查獲、逮捕及搜索之情節即可信為真實。從而，本件
    乃係司法警察發覺被告持有贓物，可疑為犯罪人，而依現行
    犯之規定追躡逮捕被告，並依刑事訴訟法第130條之規定逕
    行搜索被告所使用之交通工具及立即可觸及之處所，此一搜
    索扣押程序合於法律規定，所扣得如附表所示之物及衍生之
    贓物認領保管單，自均有證據能力，被告辯護人上開辯詞，
    顯無足取，合先敘明。
二、訊據被告甲○○矢口否認涉有踰越牆垣竊盜之犯行，並辯稱
    「我是從中興紙廠大門進入宿舍區，並非翻牆進入，我以為
    附表所示之物是沒有人要的，所以才把它撿走，我並不是要
    偷東西。」云云。然查：
（一）被告已坦認「伊於94年6月15日8、9時許，駕駛車牌號碼
      EU－8623號自小客車至宜蘭縣五結鄉○○○路9號中興紙
      廠宿舍區圍牆外，與年約25、26歲綽號『志明』之人一同
      徒手進入中興紙廠宿舍區（現已無人居住），取走如附表
      編號1至12所列之物品」之事實（見本院卷第40、42、75
      頁）。至於被告在本院審理時雖辯稱「附表編號13所示之
      現金為自己所有」云云，然其於警詢及檢察官偵訊時，均
      已供承「上開現金係於中興紙廠宿舍內取得」之事實（見
      警卷第2頁、偵查卷第16頁），核與證人乙○○所證述「
      贓物認領保管單上的物品是在被告所駕EU－8623號車輛後
      座之麻布袋內發現」之情節相一致（見本院卷第64、65頁
      ），足見被告於警詢及檢察官偵訊時所為之自白確與事實
      相符。依此，自堪認定「附表編號13所示之現金，亦為被
      告自中興紙廠宿舍區取走」之事實，被告事後翻異前詞所
      為之前揭辯解，要屬卸責之詞，不足採信。另檢察官雖認
      為「扣案之衛浴吊飾1個，亦為被告自中興紙廠宿舍區中
      取走之物」，然被告迭自警詢時起即辯稱「衛浴吊飾係自
      己所有之物，並非自中興紙廠宿舍區內取得之物」等語甚
      詳，且證人即中興紙廠宿舍管理員工丙○○亦無法證明該
      衛浴吊飾確實屬於宿舍區內之物品，此外，檢察官未能提
      出足資證明「被告自中興紙廠宿舍區中取走衛浴吊飾1個
      」之積極證據或證明方法，尚不能遽認被告有此部分行為
      。
（二）被告已坦承「當天我是與『志明』一同進入宿舍區，東西
      是『志明』從欄杆裡面丟出來的，他再越過鐵欄杆出來，
      我在車上等他。」等事實不諱（見本院卷第74、75頁），
      且證人乙○○亦結證「94年6月15日當天巡邏至中興紙廠
      前，發現有二名男子（即被告與「志明」）從中興紙廠跨
      越欄杆出來，手中各提一個塑膠麻布袋，並將麻布袋放置
      車內。」等語甚詳（見本院卷第63頁），另證人丙○○亦
      結證「我在中興紙廠負責宿舍管理，要進入宿舍區，除了
      大門之外，一定要穿越鐵欄杆才能夠進入的，上班時間大
      門是打開的，但是從辦公室可以看到大門情形，有人進來
      我們會發現，我們不會同意讓別人任意進來，下班時就直
      接關起大門上鎖，整個廠區都有鐵欄杆或是圍牆圍著。台
      興南路現在有二個門，一個是中興紙廠的，一個是民營興
      中紙業的，二個門進去後並沒有相通，二個廠區是隔開的
      。」等語綦詳（見本院卷第70、71頁）。依此，自堪認定
      「被告與『志明』係以踰越中興紙廠廠區鐵製圍籬牆垣之
      方式，進入中興紙廠宿舍區」之事實，被告所辯「我是從
      中興紙廠大門進入宿舍區，並非翻牆進入。」云云，仍屬
      卸責之語，不足採信，
（三）依前所述，附表所示之物品，均係被告與「志明」進入中
      興紙廠員工宿舍區內取走之物品。而附表所示之物，均屬
      具有財產價值之物，且證人丙○○亦結證「我在中興紙廠
      負責宿舍管理。附表所列物品是員工搬離宿舍時忘記帶走
      或遺留在宿舍內的，他們離開時把門窗鎖起來，鑰匙交給
      公司保管，那些東西沒有向他們查詢，不知道他們還要不
      要，因為在94年年初曾有一個退休人員打電話回來說要把
      宿舍裡面的東西搬走，後來他回來公司宿舍搬走一些物品
      。我領回附表所示之物品後，已簽文上繳公司。」等語明
      確（見本院卷第69、70頁），顯然附表所示之物並非屬於
      廢棄物，且該等具有財產價值之物品係中興紙廠宿舍區原
      住戶搬走時遺留於宿舍內，現正由看管宿舍之丙○○管領
      。從而，被告與「志明」未經丙○○之同意，擅自取走附
      表所示物品之所為，自該當於竊盜之行為，被告所辯「我
      以為附表所示之物是沒有人要的，所以才把它撿走，我並
      不是要偷東西。」云云，顯屬飾卸之詞，諉無足取。
（四）此外，復有丙○○領回如附表所示之扣案物時，所出具之
      贓物認領保管單1件、中興紙廠之公司基本資料查詢單1件
      、警員乙○○所繪製之現場圖1件及現場相片16張在卷可
      稽。
（五）綜上所述，本件事證已臻明確，被告與「志明」共同意圖
      為自己不法之所有，一同踰越中興紙廠鐵製圍籬牆垣，進
      入宿舍區內，徒手竊取由丙○○所管領如附表所示財物之
      加重竊盜犯行，已堪認定，應依法論科。
三、核被告甲○○踰越中興紙廠鐵製圍籬牆垣，進入宿舍區內行
    竊財物之所為，係犯刑法第321條第1項第2款之踰越牆垣竊
    盜罪，公訴人認為被告所犯係刑法第320條第1項之竊盜罪尚
    有未洽，惟其基本事實同一，本院自應予以審理，並變更起
    訴法條。另被告與「志明」之成年男子間，就上開犯行，有
    犯意聯絡及行為分擔，為共同正犯。又被告前因違反毒品危
    害防制條例案件，經臺灣臺北地方法院以90年度簡字第3517
    號判決判處有期徒刑五月，如易科罰金，以三百元折算一日
    確定，甫於92年3月18日易科罰金執行完畢之事實，有卷附
    之臺灣高等法院被告前案紀錄表可資參照，其於有期徒刑之
    執行完畢後，五年以內再犯有期徒刑以上之本罪，為累犯，
    應依法加重其刑。爰審酌被告之素行、智識程度；犯罪之動
    機、目的、手段、所得財物價值；犯後猶飾詞否認犯行之態
    度及被害人所受損害等一切情狀，量處如主文所示之刑，以
    示警懲。
據上論斷，應依刑事訴訟法第452條、第299條第1項前段、第300
條，刑法第28條、第321條第1項第2款、第47條，判決如主文。
本案經檢察官陳嘉瑜到庭執行職務。
中　　華　　民　　國　　94　　年　　12　　月　　26　　日
                  臺灣宜蘭地方法院刑事第四庭
                      審判長法  官  林 惠 玲
                            法  官  郭 淑 珍
                            法  官  劉 家 祥
以上正本證明與原本無異。
如不服本判決，應於判決送達後10日內，向本院提出上訴狀（應
附繕本）。
                            書記官  邱 淑 秋
中　　華　　民　　國　　94　　年　　12　　月　　27　　日
附錄本案論罪科刑法條全文：
刑法第321條第1項第2款
犯竊盜罪而有左列情形之一者，處六月以上、五年以下有期徒刑
：
二  毀越門扇、牆垣或其他安全設備而犯之者。
附表：
編號　 財物名稱                   數量
  1 　 煤油爐　　　             　 1台
  2　　桌上型電視機　              1台
  3　　桌上型迷你扇　　　　        1台
  4　　舊型電話機　　　　　        5台
　5　　大同電扇（舊型）　　        1台
  6　　金牌　　　　　　　　        1面（重1錢3分3厘）
  7　  石頭印章　　  　　　　      3個
  8　  玉佩　　　　　       　　　 2個
  9　  服務獎章　　　　　　        1個
  10　 桌上型時鐘　　　　　        1個
  11　 電壓表　　　　　　　        1個
  12　 中興衛生紙　　　　　        10包
  13   現金（新臺幣舊硬幣及紙鈔）  共計424.9元
